臺灣臺東地方法院刑事判決　　　　　　　 96年度易字第188號
公　訴　人　臺灣臺東地方法院檢察署檢察官
被　　　告　乙○○
上列被告因施用毒品案件，經檢察官提起公訴 (96年度毒偵字第
178號)，被告於本院準備程序進行中就被訴事實為有罪之陳述，
經本院裁定進行簡式審判程序，判決如下：
    主  文
乙○○施用第二級毒品，累犯，處有期徒刑捌月。
    犯罪事實及理由
一、犯罪事實：
    乙○○前於民國92年間因施用毒品案件，經臺灣臺東地方法
    院檢察署檢察官聲請強制戒治及簡易判決處刑，強制戒治部
    分，經該署以92年度戒執二字第34號執行戒治，於93年1月9
    日因毒品危害防制條例修正，毋庸繼續執行強制戒治而報結
    ；所涉刑案部分，經本院以92年度東簡字第299號判處有期
    徒刑5月確定，於92年9月18日易科罰金執行完畢。復於95年
    間因施用毒品案件，經本院以95年度簡字第42號判處有期徒
    刑6月確定，於95年10月30日易科罰金執行完畢。猶不知悔
    改，無法戒除毒癮，明知甲基安非他命業經公告列為毒品危
    害防制條例第2條第2項第2款之第二級毒品，不得非法持有
    、施用，於上開強制戒治處分執行完畢釋放後5年內，復基
    於施用第二級毒品甲基安非他命之犯意，於96年4月19日為
    警採尿前96小時之某一時間內，在臺東縣卑南鄉○○村○○
    路路旁暗處，以將甲基安非他命置於玻璃球吸食器內，點火
    燒烤吸食氣體之方式，施用第二級毒品甲基安非他命1次。
    嗣經警於96年4月19日上午10時許持本院核發之搜索票至其
    臺東縣卑南鄉溫泉村溫泉197號住處搜索，經其同意採集尿
    液送驗，檢驗結果呈現甲基安非他命陽性反應，始查獲上情
    。
(二)案經臺東縣警察局移請臺灣臺東地方法院檢察署檢察官偵查
    起訴。
二、理由：
(一)本件被告乙○○所犯係死刑、無期徒刑、最輕本刑為3年以
    上有期徒刑以外之罪，其於準備程序中就被訴事實為有罪之
    陳述，經告知簡式審判程序之旨，並聽取公訴人及被告之意
    見後，本院認為適宜而依刑事訴訟法第273條之1第1項規定
    ，裁定進行簡式審判程序，合先敘明。
(二)認定犯罪事實所憑之證據及理由：
    1.被告乙○○於本院審理時自白前揭犯行。
    2.臺東縣警察局刑事警察大隊偵三隊查獲違反毒品危害防制
      條例案採驗尿液名冊、慈濟大學濫用藥物檢驗中心檢驗總
      表各1紙：證明被告接受採尿送驗及驗尿結果含有安非他
      命及甲基安非他命成分，判定為安非他命類陽性反應之事
      實。而該檢驗報告顯示安非他命指數為12290ng/ml、甲基
      安非他命指數為約52586ng/ml，安非他命、甲基安非他命
      之濃度相差懸殊。依法務部調查局93年5月4日調科壹字00
      000000000號函示意見：「依據英國藥學協會所編之Clark
      'sisolationandindenti fication ofdrugs乙書：記載人
      體施用甲基安非他命後，在主要代謝物中未改變型態之甲
      基安非他命佔施用劑量達43％，而安非他命則為約5％。
      」 (司法院編印，法官辦理刑事案件參考手冊(一)毒品危害
      防制條例部分第168頁)。被告尿液中排出之部分安非他命
      反應，應係甲基安非他命之代謝物。
    3.臺灣臺東地方法院檢察署刑案資料查註紀錄表、臺灣高等
      法院被告前案紀錄表各1份：證明被告有犯罪事實欄所載
      強制戒治及科刑執行之前科。
    4.由上述各節參互佐證，被告自白核與事實相符，應堪採信
      ，本件事證明確，被告犯行堪以認定，應依法論科。
(三)論罪與量刑：
    按甲基安非他命為毒品危害防制條例第2條第2項第2款所明
    定之第二級毒品，核被告乙○○所為，係犯毒品危害防制條
    例第10條第2項之施用第二級毒品罪，被告為供已施用而於
    施用前持有第二級毒品之低度行為，為其施用之高度行為所
    吸收，不另論罪。查被告有如犯罪事實欄所載論罪科刑執行
    情形，有卷附臺灣高等法院被告前案紀錄表1份可按，其受
    有期徒刑執行完畢後5年以內再故意犯本案法定刑為有期徒
    刑之罪，為累犯，應依刑法第47條第1項規定加重其刑。爰
    審酌被告前經強制戒治之機會，猶因施用甲基安非他命再犯
    本罪，顯未衷心悛悔，漠視法令之禁制，恣意濫用藥品，惟
    兼衡酌其施用甲基安非他命所生危害實以自戕健康為主，於
    他人尚無明顯重大危害，及犯後終能供認無隱，態度尚佳及
    檢察官求刑尚屬過重等一切情狀，量處如主文所示之刑。至
    於前述被告施用毒品所用之玻璃球吸食器1個，非屬專供施
    用毒品之器具，又非被告所有之物，已據被告陳明在卷 (見
    本院卷第25頁)，且查無其他積極證據足資證明確屬被告所
    有，核與沒收要件不符，爰不為沒收之諭知，附此敘明。
三、應適用之法條：
    依刑事訴訟法第273條之1第1項、第299條第1項前段、第310
    條之2、第454條，毒品危害防制條例第10條第2項，刑法第1
    1條前段、第47條第1項，判決如主文。
本案經檢察官甲○○到庭執行職務。
中　　華　　民　　國　　96　　年　　6 　　月　　29　　日
               刑事第二庭     法  官  簡芳潔
以上正本證明與原本無異。
如不服本判決，應於判決送達後10日內向本院提出上訴狀 (須附
繕本)。「勿逕送上級法院」
                              書記官  尹玉琪
中　　華　　民　　國　　96　　年　　7 　　月　　2 　　日
附錄論罪科刑法條：
毒品危害防制條例第10條
施用第一級毒品者，處6月以上5年以下有期徒刑。
施用第二級毒品者，處3年以下有期徒刑。
